# 有关借壳上市的问题

提问人：mfy3021 时间：2010-09-29 16:51:46
其实就是减资，借记股本，贷方科目根据是否付出现金或其他资产而定。如果是减资补亏的，一般是贷记未分配利润。

回答人：chenyiwei
回复 楼主 mfy3021 的帖子其实就是减资，借记股本，贷方科目根据是否付出现金或其他资产而定。如果是减资补亏的，一般是贷记未分配利润。